【裁判字號】    98,小上,66
【裁判日期】    980904
【裁判案由】    給付租金
【裁判全文】
臺灣士林地方法院民事裁定              98年度小上字第66號
上  訴  人  弘偉交通有限公司
法定代理人  乙○
被 上訴 人  甲○○
上列當事人間給付租金事件，上訴人對於中華民國98年7 月28日
本院內湖簡易庭98年度湖小字第800 號第一審判決提起上訴，本
院裁定如下：
    主  文
上訴駁回。
第二審訴訟費用新臺幣壹仟伍佰元由上訴人負擔。
    理  由
一、按關於請求給付金錢或其他代替物或有價證券之訴訟，其標
    的金額或價額在新臺幣（下同）10萬元以下者，適用小額程
    序；次按對於小額訴訟之第一審裁判之上訴，非以其違背法
    令為理由不得為之，民事訴訟法第436 條之8 第1 項、第43
    6 條之24第2 項分別定有明文。又上訴狀內應記載上訴理由
    ，表明下列各款事項：(一)原判決所違背之法令及其具體內容
    ；(二)依訴訟資料可認為原判決有違背法令之具體事實，觀諸
    民事訴訟法第436 條之25規定甚明。亦即上訴狀應就第一審
    判決如何違背法令為具體之指摘，並揭示該法規之條項或其
    內容，若係成文法以外之法則，應揭示該法則之旨趣，倘為
    司法院解釋或最高法院之判例，則應揭示該判解之字號或其
    內容，或揭示如何當然違背法令之事實，上訴狀如未依此項
    方法表明者，即難認為已對第一審判決之違背法令有具體之
    指摘（最高法院71年臺上字第314 號判例參照）。再按上訴
    狀內未表明上訴理由者，上訴人應於提起上訴後20日內，提
    出理由書於原審法院，未提出者，毋庸命其補正，由原審法
    院以裁定駁回之；如原審法院未裁定駁回者，應由第二審法
    院以上訴不合法逕予駁回，民事訴訟法第436 條之32第2 項
    準用同法471 條第1 項、第444 條第1 項等規定至明。
二、本件訴訟標的金額為10萬元以下，原審乃依小額訴訟程序審
    理，並判命原審之共同被告李秉應給付上訴人3 萬3,850
    元及自民國98年5 月31日起至清償日止，按年息5%計算之利
    息，另駁回上訴人請求被上訴人與李秉負連帶清償責任部
    分之訴；上訴人就該判決對其不利之部分不服，於98年8 月
    13日提起上訴。其上訴意旨略以：被上訴人既於李秉與上
    訴人所簽訂之計程車租賃契約書（下稱系爭租約）中簽名，
    同意擔任李秉之連帶保證人，復未於原租期屆滿後表示不
    續任連帶保證人之意思，自應依系爭租約第10條約定，於原
    租期屆滿後自動續約1 年之期間，繼續與李秉就系爭租約
    所生債務負連帶清償責任等語。核其內容，僅就被上訴人是
    否為系爭租約第10條約定效力所及等情任加指摘，並未具體
    指出原判決違背何等法規之內容及具體事實。揆諸上揭說明
    ，本件上訴即難認為合法，爰依法裁定駁回上訴。
三、據上論結，依民事訴訟法第436 條之32第2 項、第444 條第
    1 項、第436 條之19第1 項、第95條、第78條，裁定如主文
    。
中    華    民    國    98    年     9    月    4     日
                  民事第一庭  審判長法  官  方彬彬
                                    法  官  王怡雯
                                    法  官  周群翔
以上正本證明與原本無異。
本件裁定不得抗告。
中    華    民    國    98    年    9     月    9     日
                                    書記官  陳玉敏


司法院資訊處製作；財團法人民間司法改革基金會備份。
